臺灣高等法院高雄分院民事判決　　　　　100年度再易字第6號
再審原告　　建國交通企業有限公司
法定代理人　楊景山
訴訟代理人　施吉安律師
再審被告　　大鎮通運有限公司
法定代理人　蔡素津
上列當事人間請求損害賠償事件，再審原告對於民國99年12月31
日本院99年度上易字第262 號確定判決提起再審之訴，本院判決
如下：
    主      文
再審之訴駁回。
再審訴訟費用由再審原告負擔。
    事實及理由
一、再審之訴顯無再審理由者，得不經言詞辯論，以判決駁回之
    ，民事訴訟法第502 條第2 項定有明文。
二、再審原告主張：（一）訴外人吳育成因車禍受傷受有損害，
    分別依侵權行為法律關係對再審原告及再審原告之受僱人周
    永年，及依債務不履行法律關係對訴外人高雄市○○道明中
    學（下稱道明中道）訴請賠償，經臺灣高雄地方法院以98年
    度雄調字第43號進行調解，雙方於民國98年5 月25日成立調
    解（下稱系爭調解），由道明中學、再審原告及周永年給付
    吳育成新台幣（下同）180 萬元，給付方法為：再審原告及
    周永年應於98年6 月30日連帶給付吳育成120 萬元，道明中
    學應於98年6 月7 日給付吳育成60萬元，均已給付完畢，至
    此系爭調解之債權債務即告消滅。道明中學於給付吳育成60
    萬元後，依運送契約向再審被告請求賠償因系爭調解賠償吳
    育成之60萬元及其他損害10萬元，再審被告如數給付，此乃
    再審被告與道明中學間之問題，與再審原告無涉，然本院99
    年度上易字第262 號確定判決（下稱本院確定判決）誤以道
    明中學、再審原告及周永年依系爭調解應對吳育成負連帶責
    任，而將系爭調解所成立之普通債務誤認為連帶之債，且道
    明中學可向再審被告行使代償請求權。又再審被告未能舉證
    證明其確受有60萬元損害，本院確定判決即為不利於再審原
    告之判決，顯誤用民事訴訟法第277 條舉證責任分配之規定
    ，適用法規顯有錯誤，爰依民事訴訟法第496 條第1 項第1
    款之規定，提起本件再審之訴。（二）依系爭調解內容所示
    ，道明中學應給付60萬元，與再審原告及周永年應連帶給付
    120 萬元係屬個別應分擔部分，其等既已依系爭調解內容之
    債務本旨而為給付，則系爭調解之債權債務因道明中學、再
    審原告及周永年履行完畢而告消滅，本院確定判決竟認定道
    明中學於賠償吳育成60萬元後，可向再審被告追償，顯誤認
    普通之債為連帶債務，導致再審被告於對道明中學賠償60萬
    元，再轉而向再審原告請求賠償此60萬元，其判決理由與主
    文顯有矛盾，又本院確定判決未斟酌再審原告所提出之運送
    契約及委任契約等2 項證物，爰依民事訴訟法第496 條第1
    項第2 款及第497 條之規定，提起本件再審之訴等語。聲明
    求為判決：(一)本院確定判決廢棄。(二)再審被告之訴駁回。(三)
    再審訴訟費用及前審訴訟費用均由再審被告負擔。
三、再審被告未提出書狀作何聲明或陳述。
四、按民事訴訟法第496 條第1 項第1 款所謂適用法規顯有錯誤
    者，係指確定判決所適用之法規顯然不合於法律規定，或與
    司法院現尚有效及大法官會議之解釋，或最高法院尚有效之
    判例顯然違反者而言，有最高法院民國60年台再字第170 號
    判例可資參照。本件再審原告主張本院確定判決誤以道明中
    學、再審原告及周永年應依系爭調解對吳育成負連帶責任，
    而將系爭調解所成立之普通債務誤認為連帶之債，且道明中
    學可向再審被告行使代償請求權，又再審被告未能證明其確
    受有損害60萬元，本院確定判決即為不利於再審原告之判決
    ，顯誤用民事訴訟法第277 條舉證責任分配，適用法規顯有
    錯誤云云。查，本院確定判決以：再審原告於原審自認本件
    車禍發生是再審原告方面過失所致，依民法第224 條之規定
    ，道明中學對於吳育成、再審被告對於道明中學，再審原告
    對於再審被告，就各自債務之履行，對於周永年之過失，均
    應與自己之過失負同一責任，即周永年駕車之過失，應視同
    道明中學、再審被告、再審原告自己之過失，準此，道明中
    學對於吳育成、再審被告對於道明中學，再審原告對於再審
    被告均「各」應負不完全給付之債務不履行損害賠償責任，
    而道明中學已賠付吳育成60萬元，為兩造所不爭執，並有道
    明中學函文在卷可證，從而認再審被告可依兩造間之委任契
    約，請求再審原告賠償60萬元本息損害等情，有本院確定判
    決書在卷可證，準此，本院確定判決認再審被告得請求再審
    原告賠償其給付道明中學之60萬元，並非以道明中學、再審
    原告、周永年就系爭調解內容應負連帶給付責任作為依據，
    且本院確定判決就再審被告確有賠償道明中學60萬元部分已
    為採證認定，並無再審原告所主張之誤用舉證責任分配，適
    用法規顯有錯誤之情形，是再審原告之上開主張，不足採信
    。
五、次查，本院確定判決並未認定道明中學、再審原告、周永年
    就系爭調解內容應負連帶給付責任，已如前述，且從本院確
    定判決書第3 頁至第6 頁之五、(一)、(二)之記載，可知本院確
    定判決已審酌卷附之運送契約與委任契約之內容及其法律效
    果，並就再審原告應賠償再審被告60萬元本息之理由為一一
    說明，因而維持臺灣高雄地方法院第一審之判決（即判命再
    審原告應賠償再審被告60萬元，及自98年9 月12日起至清償
    日止按週年利率5%計算之利息，再審原告不服，提起上訴）
    ，並於主文記載「駁回上訴」，難謂有何判決理由與主文矛
    盾，及疏未斟酌再審原告所提出之運送契約及委任契約之情
    形，是再審原告主張本院確定判決之判決理由與主文顯有矛
    盾，且未斟酌再審原告所提出之運送契約及委任契約等2項
    證物，有民事訴訟法第496 條第1 項第2 款及第497 條之再
    審事由云云，亦無足取。
六、綜上所述，再審原告主張本院確定判決有上開之再審事由，
    洵非有據，自難採取。從而，其執此提起本件再審之訴，顯
    無理由，爰不經言詞辯論，逕予駁回。
七、據上論結，本件再審之訴顯無理由，依民事訴訟法第502 條
    第2 項、第78條，判決如主文。
中    華    民    國   100    年    2     月    25    日
                            民事第三庭
                                審判長法官  張國彬
                                法      官  吳登輝
                                法      官  鄭月霞
以上正本證明與原本無異。
本件不得再上訴。
中    華    民    國  100     年    3     月     1    日
                                書  記  官  白  蘭